臺灣臺中地方法院刑事判決
110年度簡上字第285號
上  訴  人
即  被  告  劉柏志



上列上訴人即被告因毀棄損壞案件，不服本院110年度中簡字第9
59號中華民國110年4月30日第一審刑事簡易判決（聲請簡易判決
處刑書案號：110年度偵字第2860號），提起上訴，本院管轄之
第二審合議庭判決如下：
    主    文
上訴駁回。
     犯罪事實及理由
一、本案經本院審理結果，認原判決認事用法，均無違誤，量刑
    亦屬妥適，應予維持，爰依刑事訴訟法第455條之1第3項及
    第373條規定，除犯罪事實欄所載「牌照號碼AQA-5591號」
    更正為「牌照號碼AQA-5991號」外，就本判決之事實、證據
    及理由，均引用第一審判決書之記載（如附件）。　
二、上訴意旨略以：被告劉柏志因有重鬱症、非特定雙重人格，
    又被告有情感性思覺失調症，情緒激躁，甚至會疑似幻聽產
    生幻覺，對於當時酒後病發，當下意識不清，自身難以控制
    ，不慎造成毀損，希望能考量被告當時心智來做判斷，犯行
    過程中被告不停產生幻聽與幻覺，希望考量前述原因，以無
    罪辯論或從輕量刑；原審判刑過重，被告願與被害人和解、
    表達致歉，也對脫序行為深感悔意；又被告行為並未使車喪
    失全部及一部分效用，並未達毀損程度，不成立毀損罪等語
    。
三、上訴駁回之理由：　　
　㈠按行為時因精神障礙或其他心智缺陷，致不能辨識其行為違
    法或欠缺依其辨識而行為之能力者，不罰。行為時因前項之
    原因，致其辨識行為違法或依其辨識而行為之能力，顯著減
    低者，得減輕其刑。前二項規定，於因故意或過失自行招致
    者，不適用之，刑法第19條固有明文。上訴意旨雖稱被告有
    上開精神疾病，於案發時屬發病狀態等語，觀諸被告所提之
    臺中看守所診所藥物單之診斷欄雖載有「296.20重鬱症，單
    純發296.7，未明示之雙極性」等語（見本院簡上字卷第17
    頁），然本案係於109年11月5日發生，前揭藥物單開立日期
    則為民國110年1月29日，顯係案發後始開立之單據，被告復
    未提出其他憑據，則難逕認上訴意旨所指病症確與本案被告
    之行為有關。又參案發時現場監視器畫面擷圖、員警職務報
    告（見偵卷第35頁、第23頁），可見被告於案發時仍可步行
    抵達案發現場毀損車輛，於員警抵達現場時並沿途咆哮，尚
    非完全無意識狀態，尚難認其於本案行為時，有不能辨識其
    行為違法或欠缺依其辨識而行為之能力，或此等辨識能力有
    顯著降低之情；況被告於警詢時自承於案發前有喝3支700毫
    升的威士忌以及數杯調酒（見偵卷第28頁），則被告縱有酒
    醉之情，亦係因其自行飲酒所致，於此情狀下所為之違法行
    為，屬原因自由行為，縱然因此形成精神障礙或辨識行為違
    法能力減低之情形，亦屬自行故意招致，依前揭說明，仍不
    得因此減免其刑事責任。又被告以拳腳敲砸告訴人使用之牌
    照號碼AQA-5991號自用小客車之行為，顯意在破壞該車，自
    無過失毀損可言。再者，刑法第354條之毀損器物罪之成立
    ，係以對他人之物加以破壞致其效用之全部或一部喪失為其
    構成要件，只須行為人有毀棄、損壞或致令不堪用之任一行
    為，即為成立，不以兼具為限。組成汽車之任一零件與配備
    ，均具有其特定之功能性，如遭破壞，自足減損各該零件之
    功能及作用，降低汽車駕駛之安全性，並造成修復或更換零
    件之財物損失，已足成立損壞物品之罪。被告行為造成告訴
    人使用之牌照號碼AQA-5991號自用小客車之左方晴雨窗、左
    側玻璃、副駕駛座車門鎖受損以及右後視鏡上之廣角鏡脫落
    等情，有案發時現場監視器畫面擷圖、該車受損之照片、估
    價單等件附卷可參（見偵卷第35至41頁），被告行為顯已損
    壞該車輛上開零件之效用，影響告訴人駕駛該車輛之安全性
    ，並造成修復或更換零件之財物損失，自成立毀損罪。是此
    部分上訴意旨均屬無據。
　㈡又按量刑輕重，係屬事實審法院得依職權自由裁量之事項，
    苟已斟酌刑法第57條各款所列情狀而未逾越法定刑度，不得
    遽指為違法。又在同一犯罪事實與情節，如別無其他加重或
    減輕之原因，下級審法院量定之刑，亦無過重或失輕之不當
    情形，則上級審法院對下級審法院之職權行使，原則上應予
    尊重（最高法院72年台上字第6696號、85年度台上字第2446
    號裁判意旨參照）。本案被告所犯係刑法第354條第1項之毀
    損他人物品罪，其法定本刑為2年以下有期徒刑、拘役或1萬
    5000元以下罰金，原判決之量刑未逾越法定刑之範圍。原判
    決認被告犯罪事證明確，並審酌被告僅因酒後不思妥善控管
    自我情緒，竟隨意破壞與其不相認識、毫無糾紛之告訴人所
    有之自用小客車，造成告訴人受有損害，其行為實不足取，
    惟念其犯後坦承犯行，迄今尚未能與告訴人達成和解，賠償
    告訴人所受之損害，及被告犯罪之動機、目的、手段、情節
    、所生損害，及其智識程度、經濟狀況（見被告警詢調查筆
    錄受訊問人欄所載）等一切情狀，量處如拘役50日，並諭知
    易科罰金之折算標準，其認事用法，均無違誤，且就刑法第
    57條各款有關量刑審酌事項，均已詳加斟酌，量刑亦屬妥適
    ，揆諸前開說明，難謂有何違法失當可言，應予維持。至上
    訴意旨雖稱願與告訴人和解云云，但經本院安排兩次調解期
    日，一次被告雖有到場但表示趕時間希望改期，一次則未到
    庭，有本院報到單附卷可稽（見本院簡上字卷第63頁、第87
    頁），於本院言詞辯論終結前仍未與告訴人成立調解或和解
    ，則被告空言泛稱原判決量刑過重云云，難認有據，是本件
    上訴為無理由，應予駁回。
四、按第二審被告經合法傳喚，無正當之理由不到庭者，得不待
    其陳述，逕行判決，刑事訴訟法第371條定有明文。又對於
    簡易判決處刑不服而上訴者，得準用上開規定，此觀刑事訴
    訟法第455條之1第3項規定甚明。本案被告經本院合法傳喚
    ，有送達證書2紙在卷可憑（見本院簡上字卷第105頁、第10
    9 頁），其於審判期日無正當理由未到庭，本院爰不待其陳
    述，由檢察官一造辯論而逕行判決，併此敘明。
據上論斷，應依刑事訴訟法第455條之1第1項、第3項、第368 條
、第371條、第373條，判決如主文。
本案經檢察官蔣志祥聲請簡易判決處刑，檢察官林文亮到庭執行
職務。
中　　華　　民　　國　　111 　年　　2 　　月　　22　　日
             刑事第十二庭 審判長法  官  廖慧娟
                                法  官  黃震岳
                                法  官  張意鈞
以上正本證明與原本無異。
本件不得上訴。
                                書記官  陳怡臻
中　　華　　民　　國　　111 　年　　2 　　月　　22　　日
附件：
臺灣臺中地方法院刑事簡易判決　　　　110年度中簡字第959號
聲　請　人　臺灣臺中地方檢察署檢察官
被　　　告　劉柏志　男　（民國00年0月00日生）
　　　　　　　　　　身分證統一編號：Z000000000號
　　　　　　　　　　住○○市○○區○○路0段000號11樓之1
　　　　　　　　　　居臺中市○○區○○○街00號
　　　　　　　　　　（另案於法務部○○○○○○○執行中）
上列被告因毀棄損壞案件，經檢察官聲請以簡易判決處刑（110
年度偵字第2860號），本院判決如下：
    主    文
劉柏志犯毀損他人物品罪，拘役伍拾日，如易科罰金，以新臺幣
壹仟元折算壹日。
    犯罪事實及理由
一、本案犯罪事實及證據均引用檢察官聲請簡易判決處刑書之記
    載（如附件）。
二、核被告劉柏志所為，係犯刑法第354 條之毀損他人物品罪。
    爰審酌被告僅因酒後不思妥善控管自我情緒，竟隨意破壞與
    其不相認識、毫無糾紛之告訴人所有之自用小客車，造成告
    訴人受有損害，其行為實不足取，惟念其犯後坦承犯行，迄
    今尚未能與告訴人達成和解，賠償告訴人所受之損害，及被
    告犯罪之動機、目的、手段、情節、所生損害，及其智識程
    度、經濟狀況（見被告警詢調查筆錄受訊問人欄所載）等一
    切情狀，量處如主文所示之刑，並諭知以新臺幣1,000 元折
    算1 日之易科罰金折算標準，以資懲儆。
三、依刑事訴訟法第449 條第1 項前段、第3 項、第454 條第2
    項，刑法第354 條、第41條第1 項前段，刑法施行法第1 條
    之1 第1 項，逕以簡易判決處刑如主文。
四、如不服本判決，應自判決送達之翌日起20日內向本院提出上
    訴狀（須附繕本），上訴於本院第二審合議庭。
中    華    民    國   110    年    4     月    30    日
                  臺中簡易庭    法  官  陳玉聰
以上正本證明與原本無異。
告訴人或被害人對於判決如有不服具備理由請求檢察官上訴者，
其上訴期間之計算係以檢察官收受判決正本之日期為準。
                                書記官  許家豪
中    華    民    國   110    年    4     月    30    日
附錄本判決論罪科刑之法條：
刑法第354條
毀棄、損壞前二條以外之他人之物或致令不堪用，足以生損害於
公眾或他人者，處2 年以下有期徒刑、拘役或1萬5千元以下罰金
。
　
附件：
臺灣臺中地方檢察署檢察官聲請簡易判決處刑書                                                   110年度偵字第2860號
    被      告  劉柏志  男  25歲（民國00年0月00日生）
                        住○○市○○區○○路0段000號11樓
                          之1
                        居臺中市○○區○○○街00號
                        另案於法務部○○○○○○○○○○
                          ○執行(桃園借提)
                        國民身分證統一編號：Z000000000號
上列被告因毀棄損壞案件，業經偵查終結，認為宜聲請以簡易判
決處刑，茲將犯罪事實及證據並所犯法條分敘如下：
        犯罪事實
一、劉柏志於民國109 年11月5 日凌晨3 時55分許，在臺中市西
    屯區河南路2 段與上安路交岔路口附近，見莫趙坤妹所有交
    由莫雅蘩保管使用牌照號碼AQA-5591號自用小客車停放該處
    ，竟基於毀損之犯意，以拳腳毀損前開自用小客車左方晴雨
    窗、左側玻璃、副駕駛座車門鎖以及右後視鏡上之廣角鏡脫
    落，致不堪使用，足生損害於莫趙坤妹。嗣莫雅蘩發現車輛
    遭毀損，而報警處理，經警循線而查悉上情。
二、案經莫趙坤妹委由莫雅蘩訴請臺中市政府警察局第六分局報
    告偵辦。
        證據並所犯法條
一、上開犯罪事實，業經被告劉柏志於警詢時坦承不諱，核與告
    訴代理人即證人莫雅蘩以及證人羅晴文於警詢時證述情節大
    致相符，並有監視器錄影擷圖照片2 張、車輛受損照片5 張
    、維修估價單1 紙、車輛詳細資料報表1 份紙在卷可稽。足
    認被告之自白與事實相符，其罪嫌堪以認定。
二、核被告所為，係犯刑法第354條之毀損罪嫌。
三、依刑事訴訟法第451條第1項聲請逕以簡易判決處刑。
    此    致
臺灣臺中地方法院
中    華    民    國   110    年    3     月     23   日
                              檢  察  官  蔣志祥
本件正本證明與原本無異
中    華    民    國   110    年    4     月     13   日
                              書  記  官  魏芳怡
附錄本案所犯法條全文
中華民國刑法第354條
毀棄、損壞前二條以外之他人之物或致令不堪用，足以生損害於
公眾或他人者，處 2 年以下有期徒刑、拘役或 1 萬 5 千元以
下罰金。